Pedro Aluisio Scuissiatto

48988471534 | pedrogrando6@gmail.com

Portifólio: nextjs-pedro-portifolio.vercel.app

https://github.com/pedrinGrando

 $\textbf{Linkedin:} \ www.linkedin.com/in/pedro-aluisio$

Resumo

Desenvolvedor Java Full Stack com experiência, contribui no desenvolvimento de sistemas usando a linguagem Java e Frameworks como Spring Boot e JSP. Experiência sólida na criação de soluções eficientes e escaláveis, desde a concepção até a implementação.

Habilidades e competências

- Java
- Spring Boot
- MySQL
- API REST
- Postgresql
- Microservices

- React.js
- Next.js
- Inglês avançado
- Typescript
- Docker
- Versionamento de Código(Git e Github)

Histórico profissional

Maio 2023 - atual

Desenvolvedor Java Full Stack

Brame Automações e Sistemas

- FullStack Developer atuando principalmente com Java Spring Boot e React
- Realizei o desenvolvimento de diversas integrações utilizando API REST
- Atuei na realização de bug fixes do sistema de controle financeiro da empresa.
- Aplicação de testes unitários com TDD.
- Aplicação de testes de API utilizando o Postman.
- Contribui para integração e geração de notas fiscais de municípios via API.
- Utilização das tecnologias Java, MySQL, Spring Boot, JSP, React.js entre outras.
- Utilização de controle de versão com Git e Github.

Março 2022 - Abril 2023

Programador de Sistemas da informação

Jucesc

- Realizei o suporte relacionado à TI da empresa.
- Atuei no desenvolvimento de sistemas de atendimento rápido da empresa.
- Atuei na manutenção dos sistemas de atendimento rápido da Jucesc.
- Fiz correções de bugs no sistema de chamados.
- Utilizei as tecnologias Java, Spring Boot, HTML, CSS e Javascript.
- Utilização de microserviços com Java.

Formação acadêmica

Graduação: Análise e Desenvolvimento de Sistemas

SENAC-SC, Março 2022 - Agosto 2024

Idiomas

• Inglês (Avançado)

Certificados

- Spring Boot + React.js
- Java Code
- Frontend completo(React e Typescript)
- Maratona de inovação (Segunda Colocação)
- Bootcamp Github versionamento de código
- Inglês profissional